臺灣彰化地方法院交通事件裁定　　　　 96年度交聲字第479號
原處分機關　　交通部公路總局台中區監理所彰化監理站
異　議　人
即受處分人　　甲○○
上列受處分人因違反道路交通管理處罰條例案件，對附表所示交
通部公路總局臺中區監理所彰化監理站所為之九份裁決（裁決書
日期、文號均如附表所載），聲明異議，本院裁定如下：
    主  文
附表編號、、、、、、、、之裁決處分均撤
銷。
附表編號所示之違規情形，裁處罰鍰新臺幣玖佰元。
附表編號所示之違規情形，裁處罰鍰新臺幣陸佰元。
附表編號所示之違規情形，裁處罰鍰新臺幣陸佰元。
附表編號所示之違規情形，裁處罰鍰新臺幣陸佰元。
附表編號所示之違規情形，裁處罰鍰新臺幣陸佰元。
附表編號所示之違規情形，裁處罰鍰新臺幣陸佰元。
附表編號所示之違規情形，裁處罰鍰新臺幣陸佰元。
附表編號所示之違規情形，裁處罰鍰新臺幣陸佰元。
附表編號所示之違規情形，裁處罰鍰新臺幣玖佰元。
    理    由
一、聲明異議意旨略以：上開罰單之駕駛人並非本人，因本人將
    車號ＧＹ—九六六七自小客車借給朋友駕駛，故該車輛之違
    規情事本人並不知情，況本人皆在北部工作，而上開裁決書
    皆寄存於本人之戶籍地即彰化縣彰化市○○里○○路一四○
    巷九之二十號，故本人皆未收到上開裁決書云云。
二、按處理違反道路交通管理事件，有關文書送達之程序，依行
    政程序法之規定，此觀違反道路交通管理事件統一裁罰基準
    及處理細則第五條定有明文。又行政程序法關於文書送達之
    程序有下列規定：「送達，於應受送達人之住居所、事務所
    或營業所為之；於應送達之處所不獲會晤應受送達人時，得
    將文書付與有辨別事理能力之同居人」、「送達，不能依前
    二條規定為之者，得將文書寄存送達地之地方自治或警察機
    關，並作送達通知書兩份，一份黏貼於應受送達人住居所、
    事務所、營業所或其就業處所門首，另一份交由鄰居轉交或
    置於該送達處所信箱或其他適當位置，以為送達。前項情形
    ，由郵政機關為送達者，得將文書寄存於送達地之郵政機關
    。寄存機關自收受寄存文書之日起，應保存三個月」、「送
    達由行政機關自行或交由郵政機關送達」、「文書由行政機
    關自行送達者，以承辦人員或辦理送達事務人員為送達人；
    其交郵政機關送達者，以郵務人員為送達人」，此觀行政程
    序法第七十二條第一項前段、第七十三條第一項、第七十四
    條、第六十八條第一、四項分別訂有明文。復按民事訴訟文
    書之寄存送達，依民國九十二年二月七日修正公布，同年九
    月一日施行之民事訴訟法第一百三十八條第二項規定，自寄
    存之日起，經十日發生效力，此因應受送達人未必能即時領
    取訴訟文書而知悉其內容，故特設此規定以保障其權益。行
    政程序法雖未如前述民事訴訟法增設第一百三十八條第二項
    規定，但基於保障應受送達人權益之同一理由，解釋上應認
    為有上開規定之類推適用，合先敘明。
三、本件受處分人對於附表所示之違規事實均不爭執，並有交通
    部公路總局台中區監理所彰化監理站違反道路交通管理事件
    裁決書九紙在卷可稽，是以本件違規事實明確，堪以認定。
    經查：（一）附表編號所示之裁決書於九十五年二月三日
    以寄存送達之方式送達「彰化縣彰化市○○里○○路一四○
    巷九之二十號」，有該裁決書及送達證書各一紙在卷可稽。
    （二）附表編號、、所示之裁決書於九十五年一月四
    日以寄存送達之方式送達「彰化縣彰化市○○里○○路一四
    ○巷九之二十號」，有該裁決書及送達證書各三紙在卷可稽
    。（三）附表編號、、、所示之裁決書於九十四年
    十一月四日以寄存送達之方式送達「彰化縣彰化市○○里○
    ○路一四○巷九之二十號」，有該裁決書及送達證書各四紙
    在卷可稽。（四）附表編號所示之裁決書於九十五年二月
    十三日以寄存送達之方式送達「彰化縣彰化市○○里○○路
    一四○巷九之二十號」，有該裁決書及送達證書各一紙在卷
    可稽。又查受處分人自九十三年七月六日起之戶籍地址，均
    位於「彰化縣彰化市○○里○○路一四○巷九之二十號」，
    業經本院以法務部戶役政電子閘門作業系統查詢甚明，此有
    受處分人個人基本資料查詢結果一紙附卷可證。準此，受處
    分人戶籍地址既在彰化縣彰化市○○里○○路一四○巷九之
    二十號，上開舉發違規通知單寄發至上址以為送達，依前揭
    文書送達之規定，此送達應為合法，故生送達之效力。惟裁
    處罰鍰，應審酌違反行政法上之義務行為應受責難程度、所
    生影響及因違反行政法上義務所得之利益，並得考量受處罰
    者之資力。依本法規定減輕處罰時，裁處之罰鍰不得逾法定
    罰鍰最高額之二分之一，亦不得低於法定罰鍰最低額之二分
    之一；同時有免除處罰之規定者，不得逾法定罰鍰最高額之
    三分之一，亦不得低於法定罰鍰最低額之三分之一，行政罰
    法第十八條第一項、第三項定有明文。爰審酌附表所示之違
    規事實違反行政法上應受責難程度、所生影響、違反行政法
    上之義務所得之利益、資力，於法定裁量範圍內減輕其處罰
    ，附表編號所示之違規情形即異議人在設有禁止停車標線
    之處所停車，裁處罰鍰新臺幣九百元；附表編號所示之違
    規情形即異議人在道路收費停車處所停車不依規定繳費，裁
    處罰鍰新臺幣六百元；附表編號所示之違規情形即異議人
    在道路收費停車處所停車不依規定繳費，裁處罰鍰新臺幣六
    百元；附表編號所示之違規情形即異議人在道路收費停車
    處所停車不依規定繳費，裁處罰鍰新臺幣六百元；附表編號
    所示之違規情形即異議人在道路收費停車處所停車不依規
    定繳費，裁處罰鍰新臺幣六百元；附表編號所示之違規情
    形即異議人在道路收費停車處所停車不依規定繳費，裁處罰
    鍰新臺幣六百元；附表編號所示之違規情形即異議人在道
    路收費停車處所停車不依規定繳費，裁處罰鍰新臺幣六百元
    ；附表編號所示之違規情形即異議人在道路收費停車處所
    停車不依規定繳費，裁處罰鍰新臺幣六百元；附表編號所
    示之違規情形即異議人不依限期參加定期檢驗者，裁處罰鍰
    新臺幣九百元，以資適法。
據上論斷，應依道路交通案件處理辦法第二十條，裁定如主文。
中     華     民     國    96    年    7     月    25    日
                     交通法庭        法　官　吳俊螢
以上正本證明與原本無異。
如不服本裁定，應於裁定送達後五日內向本院提出抗告狀 (須附
繕本 )。
中     華     民     國    96    年    7     月    25    日
                                     書記官  林怡吟
附表
┌──┬──────┬───────┬────┬──────┬──────┬──────┬────────┐
│編號│  裁決日期  │  裁決書文號  │違規車輛│ 違規時間   │ 違規地點   │違規事實    │    裁罰金額    │
├──┼──────┼───────┼────┼──────┼──────┼──────┼────────┤
│    │95年1月25日 │ 彰監四字第裁 │GY-9667 │93年6月2日  │臺北市南京東│在設有禁止停│  新臺幣1200元  │
│ 1  │            │64-1A0000000號│        │15時20分    │路三段      │車標線之處所│ （應予撤銷）， │
│    │            │              │        │            │            │停車        │裁罰新臺幣900元 │
├──┼──────┼───────┼────┼──────┼──────┼──────┼────────┤
│    │95年1月10日 │ 彰監四字第裁 │GY-9667 │93年3月10日 │板橋市○○路○○道路收費停│  新臺幣12000元 │
│ 2  │            │64-CZP102821號│        │7時40分     │一段30號    │車處所停車，│ （應予撤銷）， │
│    │            │              │        │            │            │不依規定繳費│裁罰新臺幣600元 │
├──┼──────┼───────┼────┼──────┼──────┼──────┼────────┤
│    │95年1月10日 │ 彰監四字第裁 │GY-9667 │93年3月9日  │臺北縣中和市○○道路收費停│  新臺幣1200元  │
│ 3  │            │64-COP120150號│        │17時40分    │莒光路      │車處所停車，│ （應予撤銷）， │
│    │            │              │        │            │            │不依規定繳費│裁罰新臺幣600元 │
├──┼──────┼───────┼────┼──────┼──────┼──────┼────────┤
│    │95年1月10日 │ 彰監四字第裁 │GY-9667 │93年3月1日  │臺北縣中和市○○道路收費停│  新臺幣1200元  │
│ 4  │            │64-COP118385號│        │16時45分    │莒光路      │車處所停車，│ （應予撤銷）， │
│    │            │              │        │            │            │不依規定繳費│裁罰新臺幣600元 │
├──┼──────┼───────┼────┼──────┼──────┼──────┼────────┤
│    │94年10月31日│ 彰監四字第裁 │GY-9667 │92年10月31日│臺北縣新莊市○○道路收費停│  新臺幣1200元  │
│ 5  │            │64-CVP141235號│        │9時50分     │中華路二段  │車處所停車，│ （應予撤銷）， │
│    │            │              │        │            │            │不依規定繳費│裁罰新臺幣600元 │
├──┼──────┼───────┼────┼──────┼──────┼──────┼────────┤
│    │94年10月31日│ 彰監四字第裁 │GY-9667 │92年10月31日│臺北縣新店市○○道路收費停│  新臺幣1200元  │
│ 6  │            │64-CUP080380號│        │12時12分    │中正路      │車處所停車，│ （應予撤銷）， │
│    │            │              │        │            │            │不依規定繳費│裁罰新臺幣600元 │
├──┼──────┼───────┼────┼──────┼──────┼──────┼────────┤
│    │94年10月31日│ 彰監四字第裁 │GY-9667 │92年10月30日│臺北縣新店市○○道路收費停│  新臺幣1200元  │
│ 7  │            │64-CUP080176號│        │12時30分    │中正路      │車處所停車，│ （應予撤銷）， │
│    │            │              │        │            │            │不依規定繳費│裁罰新臺幣600元 │
├──┼──────┼───────┼────┼──────┼──────┼──────┼────────┤
│    │94年10月31日│ 彰監四字第裁 │GY-9667 │92年10月28日│臺北縣新店市○○道路收費停│  新臺幣1200元  │
│ 8  │            │64-CUP079765號│        │14時35分    │中正路      │車處所停車，│ （應予撤銷）， │
│    │            │              │        │            │            │不依規定繳費│裁罰新臺幣600元 │
├──┼──────┼───────┼────┼──────┼──────┼──────┼────────┤
│    │95年2月23日 │ 彰監四字第裁 │GY-9667 │92年8月25日 │            │不依限期參加│  新臺幣1400元  │
│ 9  │            │00-000000000號│        │            │            │定期檢驗者  │ （應予撤銷）， │
│    │            │              │        │            │            │            │裁罰新臺幣900元 │
└──┴──────┴───────┴────┴──────┴──────┴──────┴────────┘
